【裁判字號】    98,上訴,80
【裁判日期】    980120
【裁判案由】    違反毒品危害防制條例
【裁判全文】
臺灣高等法院高雄分院刑事判決          98年度上訴字第80號
    上  訴  人
    即  被  告  甲○○
                        （現另案於臺灣臺中監獄執行中）
上列上訴人因違反毒品危害防制條例案件，不服臺灣屏東地方法
院97年度訴字第1417號中華民國97年11月28日第一審判決（起訴
案號：臺灣屏東地方法院檢察署97年度毒偵字第1991號），提起
上訴，本院判決如下：
    主  文
上訴駁回。
    理  由
一、依刑事訴訟法第350 條、第361 條、第362 條、第367 條規
    定，不服地方法院之第一審判決而上訴者，須提出上訴書狀
    ，並應敘述具體理由，為上訴必備之程式；倘已提出上訴理
    由，但所提非屬具體理由者，則由第二審法院以上訴不合法
    律上之程式，判決駁回。而所謂具體理由，必係依據卷內既
    有訴訟資料或提出新事證，指摘或表明第一審判決有何採證
    認事、用法或量刑等足以影響判決本旨之不當或違法，而構
    成應予撤銷之具體事由，始克當之（例如：依憑證據法則具
    體指出所採證據何以不具證據能力，或依憑卷證資料，明確
    指出所為證據證明力之判斷如何違背經驗、論理法則）；倘
    僅泛言原判決認定事實錯誤、違背法令、量刑失之過重或輕
    縱，而未依上揭意旨指出具體事由，或形式上雖已指出具體
    事由，然該事由縱使屬實，亦不足以認為原判決有何不當或
    違法者（例如：對不具有調查必要性之證據，法院未依聲請
    調查亦未說明理由，或援用證據不當，但除去該證據仍應為
    同一事實之認定），皆難謂係具體理由，俾與第二審上訴制
    度旨在請求第二審法院撤銷、變更第一審不當或違法之判決
    ，以實現個案救濟之立法目的相契合，此有最高法院97年台
    上字第892 號判決意旨可參照。
二、本件被告上訴意旨略以：被告之前即有施用毒品前科，法官
    對於論罪科刑雖有自由裁量權，但本件與被告之前所犯相比
    較，原審量刑顯然過重，且被告係主動入監服刑，表示已有
    主動斷絕毒品之決心，請求給予被告自新之機會等語。然查
    ：被告有多次毒品前科，原審對於此次量刑依據，已於理由
    欄內詳細敘明。從形式上觀察，原判決並無認定事實錯誤、
    量刑瑕疵或違背法令之情形。被告空言量刑太重，未依據卷
    內既有訴訟資料或提出新事證，指摘或表明第一審判決有何
    採證認事、用法或量刑等足以影響判決本旨之不當或違法，
    而構成應予撤銷之具體事由，揆諸上開法條規定及最高法院
    判決意旨，難認上訴合法，應予駁回。爰不經言詞辯論，依
    刑事訴訟法第367 條前段、第372 條規定，判決如主文。
中    華    民    國    98    年    1     月    20    日
                  刑事第二庭    審判長法  官  林正雄
                                      法  官  陳啟造
                                      法  官  黃壽燕
以上正本證明與原本無異。
如不服本判決應於收受本判決後10日內向本院提出上訴書狀，其
未敘述上訴理由者，並得於提起上訴後10日內向本院補提理由書
狀（均須按他造當事人之人數附繕本）「切勿逕送上級法院」。
中    華    民    國    98    年    1     月    20    日
                                      書記官  梁雅華


司法院資訊處製作；財團法人民間司法改革基金會備份。
